【裁判字號】    90,訴,1851
【裁判日期】    900904
【裁判案由】    竊盜
【裁判全文】
臺灣高雄地方法院刑事判決                          九十年度訴字第一八五一號
    公  訴  人  臺灣高雄地方法院檢察署檢察官
    被      告  甲○○
右列被告因竊盜案件，經檢察官提起公訴（九十年度偵字第一三八七七號），本院判
決如左：
    主  文
甲○○以犯竊盜罪為常業，累犯，處有期徒刑壹年肆月，並於刑之執行前令入勞動處
所強制工作參年。
    事  實
一、甲○○有多次竊盜前科，其於民國八十四年間因竊盜罪被判處有期徒刑六月，緩
    刑三年確定，惟其於八十五年間卻又因竊盜罪，遭判處有期徒刑十月確定，前案
    緩刑乃遭撤銷，二案併於八十五年九月十七日起入監執行，而於八十六年十月十
    五日假釋縮刑期滿執行完畢，又於八十八年間再因犯竊盜罪，經臺灣雲林地方法
    院判刑有期徒刑五月確定，於八十九年四月二十七日通緝到案執行完畢，續於八
    十九年間，又因其於八十八年間所另犯之竊盜罪，再經臺灣高雄地方法院判處有
    期徒刑一年確定，甫於九十年四月二十七日執行完畢；仍不知悔悟，復基於意圖
    為自己不法之所有並以之為常業之犯意，於九十年七月十九日凌晨四時許，至乙
    ○○位於高雄縣大寮鄉○○村○○路九十九號（起訴書誤繕為高雄縣大寮鄉○○
    村○○路一一四號）之住處，因該處二樓未上鎖窗戶，甲○○即爬上前開乙○○
    之住處二樓，以徒手打開該未上鎖之窗戶，踰越該性質屬安全設備之窗戶侵入右
    揭乙○○之住所，竊取乙○○所有行動電話二支〔其中一支價值約新台幣（下同
    ）五千元，另一支則已損壞，甲○○於得手後旋即丟棄於高雄縣大寮鄉翁園村內
    之不詳地點之水溝〕、現金四百元及ＶＩ－七四０五號小客車鑰匙得手後，立即
    再持該鑰匙竊取乙○○停放於右開住處前之ＶＩ－七四０五號小客車（價值約十
    五萬元），得手後留供己用；嗣於同年七月二十日上午二時三十分許，甲○○再
    以上開常業竊盜之犯意，至高雄縣大寮鄉○○街九巷一號，爬上該處二樓預備侵
    入該處行竊之際時，為民眾發現，報警當場查獲，並循線扣得右揭甲○○所竊得
    乙○○所有之汽車（含車鑰匙）及行動電話乙支（均由乙○○具結領回）。
二、案經乙○○訴由高雄縣警察局移送臺灣高雄地方法院檢察署檢察官偵查起訴。
    理  由
一、訊據被告甲○○對於右揭時地在夜間踰越安全設備窗戶侵入乙○○前開住宅竊盜
    之事實供認不諱，核與證人即被害人乙○○於本院庭訊時及警訊時所為指述之情
    節相符，被告之前開自白應可信為真實；又被告雖辯稱其擔任運送傢俱之工作，
    然無法提出殷實之證明，又被告前有多次竊盜前科，且甫於九十年四月二十七日
    方因所犯竊盜罪經判決確定而執行完畢，有臺灣高等法院被告全國前案紀錄表一
    份在卷可稽，旋即於同年七月十九日再竊取證人乙○○之右述財物而犯竊盜罪，
    又續於隔日即同年七月二十日再至高雄縣大寮鄉○○街九巷一號預備竊取他人財
    物，方為警查獲，顯見被告有以竊盜為常業之犯意；此外，復有高雄縣警察局贓
    物認領收據及車輛竊盜、車牌失竊資料個別查詢報－查詢車輛認可資料各一紙附
    卷可稽。綜上所述，被告犯罪，事證明確，被告常業竊盜犯行已堪認定。
二、核被告甲○○所為，係犯刑法第三百二十二條常業竊盜罪。被告甲○○於八十八
    年間，經犯竊盜罪，經臺灣高雄地方法院判處有期徒刑一年確定，甫於九十年四
    月二十七日執行完畢，有臺灣高等法院被告全國前案紀錄表一份在卷可稽，其於
    五年內再犯本件有期徒刑以上之罪，為累犯，爰依刑法第四十七條之規定，加重
    其刑。審酌被告犯罪後雖坦承犯行，且本件所竊得之物大部分均已由證人乙○○
    領回，所造成之損害非重，然被告在犯多次竊盜罪經判刑並服刑完畢後仍無悛悔
    之意，雖年富力盛，卻不思正當工作，猶欲倚賴竊取他人財物供己使用，顯已有
    犯罪習慣並欲以竊盜為常業等一切情狀，量處如主文所示之刑，以為懲儆，並斟
    酌被告既係以犯竊盜罪為常業，爰依竊盜犯贓物犯保安處分條例第三條第一項第
    二款之規定，同時予以宣告於刑之執行前，令入勞動場所強制工作，以矯其竊盜
    惡習。
據上論斷，應依刑事訴訟法第二百九十九條第一項前段，刑法第三百二十二條、第四
十七條，竊盜犯贓物犯保安處分條例第三條第一項第二款、第四條、第五條第一項前
段，判決如主文。
本案經檢察官劉河山到庭執行職務。
中    華    民    國      九十    年      九      月        四        日
                                  臺灣高雄地方法院刑事第六庭
                                      法  官    李怡諄
右正本證明與原本無異。
如不服本判決，應於判決送達後十日內，向本院提出上訴狀。
                                      書記官    林慧君
中    華    民    國      九十      年      九      月      五      日
附錄本件論罪條文：
中華民國刑法第三百二十二條
 (常業竊盜)
以犯竊盜罪為常業者，處一年以上七年以下有期徒刑。


司法院資訊處製作；財團法人民間司法改革基金會備份。
